最高法院刑事裁定　　　　　　　　　 111年度台抗字第1122號
抗　告　人　楊宗憲



上列抗告人因違反毒品危害防制條例等罪案件，不服臺灣高等法
院中華民國111年6月30日定其應執行刑之裁定（111年度聲字第2
005號），提起抗告，本院裁定如下：
    主  文
原裁定撤銷，應由臺灣高等法院更為裁定。
    理  由
一、本件原裁定以：抗告人楊宗憲所犯如原裁定附表（下稱附表
    ）所示違反毒品危害防制條例等罪，分別經判處罪刑確定在
    案，檢察官聲請定其應執行刑，經審核認聲請正當，裁定定
    其應執行刑有期徒刑11年，固非無見。
二、按得易科罰金或得易服社會勞動之罪，與其他不得易科罰金
    或不得易服社會勞動之罪，合於定應執行刑之規定，檢察官
    就此聲請定其應執行刑，依刑法第50條第2 項規定，應經受
    刑人之請求，始為合法。其立法目的在賦予受刑人選擇權，
    俾符合其實際受刑利益，故是否合併定應執行刑，自應尊重
    受刑人之選擇。本件原裁定以抗告人所犯除如附表編號2至5
    、7 至10之罪為得易科罰金之刑外，其餘均為不得易科罰金
    之刑，因抗告人已請求檢察官聲請合併定應執行刑，且各罪
    均在附表編號1 裁判確定前所犯，乃認檢察官之聲請為正當
    。惟依卷附「定刑聲請切結書」（見原審卷第9 頁）所載「
    台端楊宗憲所犯111年執字第379號毒品危害防制條例罪所處
    有期徒刑與另案桃園地方檢察署106年執字第10500號、本署
    107 年執字第263、264、2174號案件所處有期徒刑，合於數
    罪併罰，依刑法第50條第2 項規定，須由台端提出聲請。」
    等語，聲請定應執行刑之執行案號似無附表編號2 「備註」
    欄所載之「新北地檢106年度執字第12107號」，則該附表編
    號2 之案件是否屬上開定刑聲請切結書所載案件，尚非無疑
    ，佐以抗告人於原審出具之「陳述意見狀」（見原審卷第21
    3 頁），對於本件檢察官定應執行刑聲請書所附「受刑人定
    應執行刑案件一覽表」之定刑，亦主張有牴觸憲法及刑事訴
    訟法相關規定情形等語，則抗告人就附表編號2 所示之罪，
    究竟有無請求檢察官聲請定應執行刑？其真意為何？實有疑
    義，尚有調查、審認之必要，此攸關該罪是否經抗告人依前
    開規定請求定刑，原裁定未予究明，逕依檢察官之聲請，就
    附表所示各罪裁定定其應執行之刑，自有未合。抗告意旨指
    摘原裁定不當，並非全無理由，自應由本院將原裁定撤銷，
    由原審法院更為裁定。
據上論結，應依刑事訴訟法第413條前段，裁定如主文。
中    華    民    國   111    年    8     月    24    日
                  刑事第九庭審判長法  官  蔡  彩  貞  
                                  法  官  梁  宏  哲  
                                  法  官  周  盈  文  
                                  法  官  蔡  廣  昇  
                                  法  官  鄧  振  球  
本件正本證明與原本無異
                                  書記官
中    華    民    國   111    年    9     月    5     日